臺灣高雄地方法院交通事件裁定　　　 96年度交聲字第944號
原處分機關　高雄市政府
異　議　人　甲○○
上列受處分人因違反道路交通管理處罰條例案件，對於高雄市政
府民國96年9 月29日所為之處分（原處分：高市府交裁字第裁32
-B00000000號），聲明異議，本院裁定如下：
    主  文
異議駁回。
    理  由
一、本件異議意旨略以：伊於民國96年7 月25日15時43分許駕駛
    車號7M-5810 號自用小客車停放在高雄市○鎮區○○街77號
    （聲請書誤載為「71-1號」）前斜對面路邊遭警以「紅線違
    停」告發及拖吊。惟查，上開停車地點之路邊紅線不整齊，
    緣石面亦無劃紅線，其紅線之劃設與「道路交通標誌標線號
    誌設置規則」之紅實線劃設之體形、位置規定不符合，應非
    道路主管單位所劃設，且亦無高雄市政府打印標有單位、年
    度之圓型白色標誌，及未於高雄市政府交通局網站上公告前
    開地點有劃設紅實線之標線，況該處縱有停放車輛亦無妨礙
    車輛通行之虞，爰聲明異議等語。
二、按「紅實線設於路側，用以禁止臨時停車。」，道路交通標
    誌標線號誌設置規則第149 條第1 項第1 款第5 目定有明文
    ；又「汽車停車時，應依下列規定：一、禁止臨時停車處所
    不得停車」、「汽車駕駛人停車時，有下列情形之一者，處
    新臺幣（下同）600 元以上1,200 元以下罰鍰：一、在禁止
    臨時停車處所停車者」，道路交通安全規則第112 條第1 項
    第1 款及道路交通管理處罰條例第56條第1 項第1 款亦分別
    定有明文。
三、經查，本件異議人於96年7 月25日15時43分許駕駛車號7M-5
    810 號自用小客車停放在高雄市○鎮區○○街77號前斜對面
    路邊，遭警以「紅線違停」告發及拖吊，其後並經原處分機
    關以異議人有在禁止臨時停車處所停車之違規行為，乃依道
    路交通管理處罰條例第56條第1 項第1 款之規定，於96年9
    月29日裁處異議人新台幣（下同）900 元罰鍰之事實，有高
    雄市政府警察局舉發違反道路交通管理事件通知單、高雄市
    政府96年9 月29日高市府交裁字第裁32-B00000000號裁決書
    及舉發照片2 張在卷可參，且為異議人所是認，此部分事實
    堪予認定。雖異議人猶以前詞置辯，惟按交岔路口10公尺內
    不得臨時停車，道路交通安全規則第111 條第1 項第2 款定
    有明文。次查，本件異議人停車位置即高雄市○鎮區○○街
    77號斜對面路邊，因位處路口10公尺範圍內，確屬禁止臨時
    停車區○○○○○路面之紅實線並非民眾私繪一情，有高雄
    市政府交通局96年8 月29日高市交停字第0960034614號函1
    份在卷可考，並有上開舉發照片2 張可資對照。且按禁止臨
    時停車線，用以指示禁止臨時停車路段，以劃設於道路緣石
    正面或頂面為原則，無緣石之道路得標繪於路面上，距路面
    邊緣以30公分為度，道路交通標誌標線號誌設置規則第169
    條第1 項亦有明文。據此，關於道路緣石上禁止臨時停車線
    之劃設，係以劃設在道路緣石正面或頂面為原則，並不以緣
    石正面及頂面均有繪製紅實線為必要，是本件異議人上開停
    車處所已在該道路緣石之頂面劃設明顯紅實線，有卷附異議
    人所提出之現場照片2 張可據，縱依該照片所示該處道路緣
    石正面未見明顯紅實線之繪製，亦難謂與上開道路交通標誌
    標線號誌設置規則之規定不符，並參以路邊緣石均無遮蔽，
    原繪製其上之紅線難免因日久而斑駁，故異議人徒以上開處
    所道路緣石正面未繪製紅實線、且有繪製紅實線之部分不整
    齊或無主管機關為利於辨視所標印之圖文，即謂係私人所繪
    云云，即非可採。佐以，異議人停車處所係「高雄市○鎮區
    ○○街77號斜對面路邊」，已如前述，足認該處並無設置門
    牌號碼，故亦與民眾為霸佔停車位而在自家門前私繪紅線之
    常情顯有不符。綜上，本件異議人停車處所係主管機關依法
    劃設有紅實線之禁止臨時停車路段，堪予認定。第按行政程
    序法所稱行政處分，係指行政機關就公法上具體事件所為之
    決定或其他公權力措施而對外直接發生法律效果之單方行政
    行為。前項決定或措施之相對人雖非特定，而依一般性特徵
    可得確定其範圍者，為一般處分，適用本法有關行政處分之
    規定，一般處分自公告日或刊登政府公報、新聞紙最後登載
    日起發生效力，行政程序法第92條、第110 條第2 項分別定
    有明文。本件劃設於道路緣石之紅實線，其相對人雖無從特
    定，但凡行駛經過該處之車輛均有遵守之義務而可得確定，
    依據上開規定其性質即屬一般處分，是自劃置路面時即公告
    日起即發生效力，故本件主管機關縱未在劃設紅線後另行在
    相關網站上告示其事，亦於其效力無影響，異議人究非能以
    主管機關劃設紅實線時未通知民眾或上網公告為由而主張得
    免予處罰。
四、綜上所述，異議人所辯各節均無可採信，其於上開時間在禁
    止臨時停車處所停車，事證明確，堪予認定。原處分機關以
    異議人在禁止臨時停車處所停車為由，依道路交通管理處罰
    條例第56條第1 項第1 款之規定，裁處異議人罰鍰900 元，
    核無違誤，本件異議為無理由，應予駁回。
五、據上論斷，應依道路交通案件處理辦法第19條，裁定如主文
    。
中　　華　　民　　國　　96　　年　　10　　月　　31　　日
                        交通法庭　法　官　蔣志宗
以上正本證明與原本無異。
如不服本裁定，應於收受送達後5 日內向本院提出抗告狀。
中　　華　　民　　國　　96　　年　　10　　月　　31　　日
　　　　　　　　　　　　　　　　　書記官　李憶如
